臺灣彰化地方法院刑事判決　　　　　　　　　　　　　　九十三年度易字第三二號
　　公　訴　人　臺灣彰化地方法院檢察署檢察官
　　被　　　告　甲○○
　　　　　　　　乙○○
右列被告等因背信案件，經檢察官聲請簡易判決處刑（九十二年度偵字第八三五○號
），本院認不宜依簡易判決處刑，改依通常訴訟程序審理，於本院準備程序中，被告
等就被訴事實為有罪之陳述，經本院合議庭裁定改依簡式審判程序審理，並判決如左
：
    主  文
甲○○、乙○○共同為他人處理事務，意圖為自己不法之利益及損害本人之利益，而
為違背其任務之行為，致生損害於本人之財產，各處拘役伍拾日，如易科罰金，皆以
參佰元折算壹日。均緩刑貳年。
    事  實
一、甲○○、乙○○係夫妻關係，甲○○在彰化縣埔心鄉○○路三一九號興業建設股
    份有限公司員林分公司所經營之大潤發大賣場員林店（下簡稱大潤發大賣場員林
    店）擔任收銀員，負責為顧客結算所購物品帳款及收款之工作，係為大潤發大賣
    場員林店處理事務之人。詎甲○○竟意圖為自己不法之利益並損害本人即大潤發
    大賣場員林店之利益，與乙○○基於共同之犯意聯絡，於九十二年九月十日（起
    訴書誤載為十五日）十四時三十分許，由乙○○以顧客身份進入大潤發大賣場員
    林店內選購物品，總共拿取售價計新台幣（下同）二萬五千三百六十二元之可口
    可樂十六吋造型童車一台、光泉鮮果多葡萄汁一箱、跨世紀影音專櫃七片、ＫＡ
    ＴＴＥＬ芭比流行服飾一組三套、微蘇打葡萄一組六罐、綠之香水里青梅綠茶一
    瓶、悅氏礦泉水果茶水蜜桃一瓶、ＦＰ運動飲料一組六罐、統一奧雷特一組三瓶
    （起訴書誤載為一瓶）、太尹西屋空氣品質調理機一台、ＳＯＮＹ床頭音響一組
    後，推往甲○○所負責之收銀台結帳，由甲○○違背其擔任收銀員應確實結算所
    購物品金額之任務，以電腦刷取條碼編號顯示所購物品金額，再按下取消交易鍵
    ，而取消交易之方式，使乙○○無庸支出任何款項，而將上述物品攜離大潤發大
    賣場員林店，致生損害於大潤發大賣場員林店之財產。嗣經大潤發大賣場員林店
    盤點，發覺物品短少，經調閱錄影帶查看，始查知上情，並報警處理，經警傳喚
    調查後，甲○○、乙○○隨即於同月十五日十九時許，將可口可樂十六吋造型童
    車一台、太尹西屋空氣品質調理機一台、ＳＯＮＹ床頭音響一組送至彰化縣警察
    局溪湖分局埔心派出所，由該派出所將之返還予大潤發大賣場員林店。
二、案經大潤發大賣場員林店訴由彰化縣警察局溪湖分局報告臺灣彰化地方法院檢察
    署檢察官偵查後聲請簡易判決處刑。
    理  由
一、右揭犯罪事實，業據被告甲○○、乙○○二人於警詢及本院審理時坦承不諱（詳
    警詢卷宗第一頁反面至第四頁反面、本院九十二年一月十六日審判筆錄第四頁至
    第五頁），核與證人即大潤發大賣場員林店安全管理課課長金紀金於警詢及本院
    審理中證述之情節相符（詳警詢卷宗第六頁反面至第七頁、本院同日審判筆錄第
    六頁至第七頁），並有送貨單及贓物認領保管單各乙紙在卷足資佐證（附於警詢
    卷宗第十二頁、第十三頁），綜上，本件事證明確，被告二人之犯行，皆洵堪認
    定，均應依法論科。
二、核被告甲○○、乙○○所為，均係犯刑法第三百四十二條第一項之背信罪。至公
    訴人雖認被告二人係構成竊盜罪云云，惟被告甲○○係大潤發大賣場員林店之收
    銀員，係為大潤發大賣場員林店處理事務之人，其以電腦刷取條碼編號顯示被告
    乙○○所購物品金額後，竟按下取消交易鍵，而以取消交易之方式，違背其任務
    ，使被告乙○○將售價計二萬五千三百六十二元之物品攜離而無庸付款，致損害
    大潤發大賣場員林店之財物，業如前述，則其所為，應係構成背信罪，而非竊盜
    罪，從而，公訴人此部分所認容有誤會，惟起訴之基本社會事實同一，本院自得
    變更起訴法條。另被告乙○○雖非大潤發大賣場員林店之職員，惟其與具有此特
    定身份之被告甲○○間有犯意聯絡及行為分擔，應依刑法第三十一條第一項之規
    定，論以共同正犯。爰審酌被告二人素無前科，有臺灣高等法院被告全國前案紀
    錄表二紙在卷可稽，素行良好，坦承犯行，態度良好，且已將可口可樂十六吋造
    型童車一台、太尹西屋空氣品質調理機一台、ＳＯＮＹ床頭音響一組返還予大潤
    發大賣場員林店，兼衡被告二人之品行、犯罪動機、目的、手段、犯罪所生危害
    等一切情狀，分別量處如主文所示之刑，並皆諭知易科罰金之折算標準。末查，
    被告二人均未曾受有期徒刑以上刑之宣告，有上述臺灣高等法院被告全國前案紀
錄表二紙可考，其二人因一時失慮，致罹刑典，經此罪刑宣告，當均已知所警惕
    而無再犯之虞，本院認前開對被告二人所宣告之刑均以暫不執行為當，爰均併予
    宣告緩刑二年，以勵自新。
據上論斷，應依刑事訴訟法第四百五十二條、第二百七十三條之一第一項、第二百九
十九條第一項前段、第三百條，刑法第二十八條、第三十一條第一項、第三百四十二
條第一項、第四十一條第一項前段、第七十四條第一款，罰金罰鍰提高標準條例第一
條前段、第二項，判決如主文。
本案經檢察官吳怡盈到庭執行職務。
中      華      民      國      九十三      年      一      月  三十    日
                                臺灣彰化地方法院刑事第三庭
                                    法      官    游  秀  雯
右正本證明與原本無異。
如不服本判決，應於判決送達後十日內，向本院提出上訴狀（須附繕本）。
告訴人或被害人對於判決如有不服具備理由請求檢察官上訴者，其上訴期間之計算係
以檢察官收受判決正本之日期為準。
                                    法院書記官    陳  文  俊
中      華      民      國      九十三      年      一      月  三十    日
附錄本案論罪科刑法條全文
刑法第三百四十二條
為他人處理事務，意圖為自己或第三人不法之利益，或損害本人之利益，而為違背其
任務之行為，致生損害於本人之財產或其他利益者，處五年以下有期徒刑、拘役或科
或併科一千元以下罰金。
前項之未遂犯罰之。
